【裁判字號】    90,易,1295
【裁判日期】    900919
【裁判案由】    竊盜
【裁判全文】
臺灣彰化地方法院刑事判決                          九十年度易字第一二九五號
    公  訴  人  臺灣彰化地方法院檢察署檢察官
    被      告  甲○○
右列被告因竊盜案件，經檢察官提起公訴（九十年度偵字第三五一五號、第三五八０
號），本院判決如左：
    主  文
甲○○連續竊盜，累犯，處有期徒刑伍月，如易科罰金，以參佰元折算壹日。
    事  實
一、甲○○前曾於民國八十五年間因麻醉藥品管理條例案件，經本院於八十五年九月
    二十三日，以八十五年度易字第一○五一號判處有期徒刑三月確定，甫於八十六
    年四月二十七日執行完畢。詎仍不知悔改，復基於意圖為自己不法所有之概括犯
    意，先於九十年四月五日下午二時許，在彰化縣大村鄉貢旗村一巷八號張伯階之
    住處前，見乙○○所有，已於九十年四月四日上午七時許，在彰化縣溪湖鎮○○
    路○段九十三號前，為不知名人士所竊，車牌號碼0000000號之自用小貨
    車未上鎖，鑰匙仍在電門上，乃發動引擎開走以竊取之。得手後，留供己代步之
    用。後又於九十年四月十二日下午二時許、同年月十四日下午三時許，駕駛上開
    竊得之車輛，至彰化縣芬園鄉○○村○○街「茄荖國小」後方農地，共二次竊取
    丙○○所有之鋼樑及鋼架共三百公斤（第一次竊得二百公斤、第二次竊得一百公
    斤）；得手後，將鋼樑及鋼架以每公斤新台幣二點二元之價格變賣現金花用。嗣
    因丙○○、乙○○報警，始先後於九十年四月十九日下午、九十年五月十五日晚
    上九時三十分許，在其位於彰化縣芬園鄉○○村○○路○段二九一項二十七號之
    住處為警查獲，並扣得鑰匙二支。
二、案經彰化縣警察局彰化、員林分局報告臺灣彰化地方法院檢察署檢察官偵查起訴
    。
    理  由
一、訊據被告甲○○矢口否認涉有何右揭竊車犯行，辯稱：該車是和朋友張金軒一起
    去向張伯階購買；而鋼樑是別人不要丟棄的，有問一位老太太，她說棄置很久了
    應是沒有人的，伊才搬回去云云。惟查，上開車輛並非被告所購買一節，業據證
    人張伯階於警訊及偵查中證陳：「（你曾賣0000000貨車給甲○○？）沒
    有，他也沒曾提過買此車的事。」，「那不是我的車。」（見九十年度偵字第三
    五八０號卷第三十九頁）等語明確；再證人張金軒雖於偵查中稱其曾與被告共同
    前往購車，然質之購車、牽車細節，竟稱以「我們去牽車時，張伯階也在現場。
    」一語，與被告所言「我牽車子時張伯階不在，所以錢尚未付。」等語（均見同
    上卷第四十四頁），就此交易過程中重要、明顯之點竟生齟齬，是證人張金軒證
    詞顯有瑕疵，其前開證詞，應係迴護被告之詞，與被告所辯向證人張伯階購買一
    節，均難採信；另證人即被害人丙○○之員工杞文鐘於警訊中證稱：有目擊被告
    搬運、竊取鋼樑、鋼架，且當時有趨前質問，被告答稱是老闆丙○○叫伊來載運
    的，可是老闆後來說該處鋼樑遺失了才知被竊等語（見九十年度偵字第三五一五
    號偵卷第五頁以下），是被告上揭所辯應係卸詞，不能採取；此外，復有贓物認
    領保管單一紙附卷可稽，並有鑰匙二支扣案足資佐證。被告竊取小貨車、鋼樑之
    犯行，均堪認定。
二、核被告所為，係犯刑法第三百二十條第一項之竊盜罪。被告連續三次竊盜行為，
    時間緊接，犯罪構成要件相同，顯係基於概括犯意反覆為之，應依連續犯之規定
    ，僅論以一罪，並加重其刑。被告前曾於八十五年間因麻醉藥品管理條例案件，
    經本院於八十五年九月二十三日，以八十五年度易字第一○五一號判處有期徒刑
    三月確定，甫於八十六年四月二十七日執行完畢。詎仍不知悔改，復基於意圖為
    自己不法所有之概括犯被告前曾受有期徒刑之執行完畢，有臺灣彰化地方法院檢
    察署刑案資料查註紀錄表、本院被告全國前案紀錄表一紙在卷可憑，五年內再犯
    本件有期徒刑以上之罪，為累犯，應依刑法第四十七條規定加重其刑。爰審酌被
    告犯罪之動機、目的、手段、所生之危害及犯罪後之態度等一切情狀，量處如主
    文所示之刑，並諭知易科罰金之折算標準。至扣案鑰匙二支雖係供犯罪所用之物
    ，然無法證明係被告所有，不宣告沒收。
據上論斷，應依刑事訴訟法第二百九十九條第一項前段，刑法第三百二十條第一項、
第五十六條、第四十七條、第四十一條第一項，罰金罰鍰提高標準條例第一條前段、
第二條，判決如主文。
中      華      民      國    九十    年      九      月      十九      日
                                臺灣彰化地方法院刑事第一庭
                                    法      官  吳  俊  螢
右正本證明與原本無異。
如不服本判決，應於判決送達後十日內向本院提出上訴狀( 須附繕本 )。
告訴人或被害人對於判決如有不服具備理由請求檢察官上訴者，其上訴期間之計算係
以檢察官收受判決正本之日期為準。
                                    法院書記官  莊  素  美
中      華      民      國    九十    年      九      月     二十四     日
刑法第三百二十條
意圖為自己或第三人不法之所有，而竊取他人之動產者，為竊盜罪，處五年以下有期
徒刑、拘役或五百元以下罰金。
意圖為自己或第三人不法利益，而竊佔他人之不動產者，依前項之規定處斷。
前二項之未遂犯罰之。


司法院資訊處製作；財團法人民間司法改革基金會備份。
